# 由银行存款余额调节表想到的现金审计问题。

提问人：wufaxian 时间：2022-07-23 23:31:51
A企业20x3年 5 月 31 日的银行存款日记账余额为822,900元，银行对账单所列存款余额为824,500元，经逐笔核对，查明有以下几笔未达账项：（ 1 ） 5 月 30 日，银行为企业支付水费56,800元已入账，企业未收到结算凭证，未入账。（ 2 ） 5 月 30 日，银行为企业收到购货方前欠货款68,900元已入账，而企业未收到结算凭证，未入账。（ 3 ） 5 月 31 日，企业送存支票65,300元，银行尚未记账。（ 4 ） 5 月 31 日，企业开出支票54,800元，银行尚未记账。据此编制的《银行存款余额调节表》项目金额公司银行存款账面余额(公司自己的)822,900银行对账单账面余额(银行的帐)824,500减 银行已付企业未付款项-56,800加 企业已收，银行未收款项65,300加 银行已收企业未收款项68,900减 企业已付银行未付-54,800835,000835,000由此想到 2 个问题：
1 、最终登记在资产负债表中的现金金额是： 835000 元么？
2 、如果最终按 835000 记录到资产负债表。那么说明站在企业的角度“企业送存支票65,300元，银行尚未记账。” 是属于”现金及现金等价物“。假设这个支票没有送到银行而是放在企业保险柜中。请问审计的时候能将这个支票认定为”现金及现金等价物“？如果能认定。那么怎么确认这个支票的真实性和有效性呢？（有效性指，存入银行时不会跳票）
如果审计的时候不能将保险柜当中的支票认定为“现金及现金等价物“ ，那么针对已送出，银行尚未记账的支票65,300为什么又在《银行存款余额调节表》中加回来呢？

回答人：chenyiwei
1 、一般理解最终登记在资产负债表中的现金金额是 835000 元。
2 、银行余额调节表中的调节项目与现金流量表中现金及现金等价物的关系问题，并无专门研究。个人理解，现金流量表中“现金”的定义是“企业库存现金以及可以随时用于支付的存款”，而银行尚未入账的支票金额并不属于“可以随时用于支付的存款”，因此理论上不应属于现金及现金等价物。但企业已付银行未付的部分，虽然期末还在银行余额中，但事实上已不能用于其他支付用途，故也不属于现金及现金等价物。

提问人：wufaxian 时间：2022-07-26 10:24:57
谢谢陈老师的分析。有两点我看过之后还是有疑问。
1 、“一般理解最终登记在资产负债表中的现金金额是 835000 元。”
2 、“而银行尚未入账的支票金额并不属于“可以随时用于支付的存款”，因此理论上不应属于现金及现金等价物。”
可是“835000元”就是加了“企业送存支票65,300元，银行尚未记账。”才得到的。所以你的看法是：“按照目前的会计实务，是会将这65,300算作现金等价物，但是按照会计理论，不应该算作现金等价物。”
我你意思的理解的对么？

回答人：chenyiwei
可以列入银行存款，但实际上还是在途资金，故不能作为现金流量表中的现金及现金等价物。

提问人：xuxcpa 时间：2022-07-26 13:03:13
再次请教： 65300 银行未收到，不可动用，能算银行存款吗？银行调节表只是为了调平银企，能代表银行存款余额吗？

回答人：chenyiwei
这实际上是“应有余额”，不代表账户内银行承认的实际可动用的余额。

提问人：wufaxian 时间：2022-07-26 20:44:28
而且如果“可以列入银行存款，但实际上还是在途资金，故不能作为现金流量表中的现金及现金等价物。 ”那么资产负债表上的 期末现金-期初现金 与现金流量表算出的现金净变动额会不会出现差异？

回答人：chenyiwei
这两者之间很容易出现差异，且原因多样，多数时候是不平的。

提问人：wufaxian 时间：2022-07-27 11:39:57
这两者之间很容易出现差异，且原因多样，多数时候是不平的。
——————-但是我看上市公司报表。现金流量表反应的现金净额变化，都是与期初期末资产负债表上的现金变化相等的啊。没见过不等的情况。或者曾经出想过上市公司报表 以上两者数额不等的情况么？

回答人：chenyiwei
IFRS下的报表中，“现金及现金等价物”可能直接是资产负债表中的一个项目，这样必然会与现金流量表勾稽；但中国准则下资产负债表中的“货币资金”却并不能简单等同于现金及现金等价物。